臺灣苗栗地方法院刑事判決　　　　　　　96年度簡上字第32號
上　訴　人　臺灣苗栗地方法院檢察署檢察官
被　　　告　甲○○
上列被告因違反著作權法案件，不服臺灣苗栗地方法院苗栗簡易
庭於中華民國96年3 月7 日所為之96年度苗簡字第159 號第一審
簡易判決（聲請案號：臺灣苗栗地方法院檢察署95年度偵字第60
80號），提起上訴，本院判決如下：
    主  文
上訴駁回。
緩刑貳年。
    事實及理由
一、本案經本院審理結果，除原審判決書第1 頁犯罪事實欄第4
    行「給人騙不知」應更正為「給你騙不知」（此乃原審誤繕
    ，不影響事實之認定）外，其餘認第一審簡易判決認事用法
    及量刑均無不當，應予維持，並引用第一審判決書記載之事
    實、證據及理由（如附件）。
二、檢察官上訴意旨略以：被告甲○○前已收受告訴人即社團法
    人臺灣音樂著作權協會之存證信函，知悉其於營業場所提供
    消費者公開演出告訴人協會歌曲，須經告訴人協會授權，始
    得為之。詎被告置之不理，續而侵犯告訴人協會權益。今被
    告以從事卡拉OK為業，本應對其所使用生財工具之合法性，
    課以更高注意義務，無理由諉為不知。原審僅量處被告拘役
    53日，量刑稍嫌過輕，爰據告訴人社團法人臺灣音樂著作權
    協會具狀請求上訴，以撤銷原審判決云云。惟查：
（一）按法官於有罪判決中，究應如何量處罪刑，為實體法賦予
      審理法官裁量之刑罰權事項，法官行使此項裁量權，自得
      依據個案情節，參諸刑法第57條所定各款犯罪情狀之規定
      ，於該法定刑度範圍內，基於合義務性之裁量，量處被告
      罪刑；又刑之量定係事實審法院得自由裁量之事項，若其
      未有逾越法定刑之範圍，且亦非明顯違背正義者，即不得
      遽指為違法（最高法院76年度台上字第4984號判決意旨可
      資參照）。次按，刑罰之量定，固屬法院自由裁量之職權
      行使，但仍應審酌刑法第57條所列各款事由及一切情狀，
      為酌量輕重之標準，並非漫無限制；在同一犯罪事實與情
      節，如別無其他加重或減輕之原因，下級審法院量定之刑
      ，亦無過重或失輕之不當情形，則上級審法院對下級審法
      院之職權行使，原則上應予尊重（最高法院85年度台上字
      第2446號裁判意旨可資參酌）。
（二）經查，原審量刑已詳細說明其審酌被告之素行、犯罪之動
      機、目的、手段、及欠缺智慧財產權保護概念等一切情狀
      ，故量處拘役53日，併諭知易科罰金之折算標準，原審既
      已審酌本案一切情狀予以量刑，且其認事用法均無違誤，
      本院管轄第二審之合議庭原則上即應予以尊重。
（三）綜上，原審依據具體個案予以量刑，於法尚無不合，其量
      刑已屬妥適，且其刑罰裁量權之行使亦無違法不當之處，
      況本案檢察官依告訴人之請求提起上訴後，被告已與告訴
      人達成民事和解，並經告訴人具狀陳明原諒被告並表示不
      予追究，此有刑事陳報狀、和解書影本各1 份附卷可稽（
      見96年度簡上字第32號第26、27頁）。是以，檢察官原依
      據告訴人之請求，認被告對於告訴人置之不理，原審量刑
      過輕之提起上訴理由，實已不存在。準此，檢察官以原審
      量刑過輕為由提起上訴，非有理由，應予駁回。
三、爰審酌被告犯後坦承犯行，犯後態度良好，且被告未曾受有
    期徒刑以上刑之宣告，有臺灣高等法院被告前案紀錄表1 紙
    在卷可稽，其因一時不慎，偶罹刑典，且事後已與告訴人社
    團法人臺灣音樂著作權協會達成和解，告訴人表示原諒被告
    ，堪認被告具有悔意，併參酌公訴人向本院求處為緩刑宣告
    ，認被告經此教訓，當知警惕而無再犯之虞，本院綜核各情
    ，認所宣告之刑，以暫不執行為適當，爰併予宣告緩刑2 年
    ，以啟自新。（緩刑規定應無新舊法比較問題，刑法第2條
    第1 項所能處理之問題，僅限於行為可罰性的法律規範變更
    適用關係，緩刑規定此種刑之宣告規範發生變更時，其適用
    關係必須是以裁判時之法律為準，最高法院95年度第8 次刑
    事庭會議決議參照）。
四、據上論斷，應依刑事訴訟法第455 條之1 第1 項、第3 項、
    第373 條、第368 條，刑法第74條第1 項第1 款，判決如主
    文。
本案經檢察官陳佞如到庭執行職務。
中　　華　　民　　國　　96　　年　  6 　　月     13　  日
                  刑事第二庭　審判長法  官  楊清益
                                    法  官  林靜雯
                                    法  官  顧正德
以上正本證明與原本無異。
不得上訴。
                                    書記官  廖鳳美
中　　華　　民　　國　　96　　年　　6 　　月　　13　　日
